【裁判字號】    97,訴,965
【裁判日期】    970731
【裁判案由】    偽造有價證券等
【裁判全文】
臺灣臺北地方法院刑事判決               97年度訴字第965號
公  訴  人  臺灣臺北地方法院檢察署檢察官
被      告  甲○○
上列被告因偽造有價證券等案件，經檢察官提起公訴（96年度偵
字第23800號、97年度偵字第8805號），嗣被告於本院準備程序
進行中先就被訴事實為有罪之陳述，經合議庭裁定改行簡式審判
程序，本院判決如下：
    主  文
甲○○共同行使偽造之信用卡，累犯，處有期徒刑肆月，如易科
罰金，以新臺幣壹仟元折算壹日，附表所示之偽造信用卡及偽造
署押均沒收。
    事  實
一、甲○○前因偽造文書案件，經本院以92年度訴字第243號判
    處有期徒刑4月確定，於民國92年5月23日易科罰金執行完畢
    。詎仍不知悔改，與丙○○及真實姓名不詳綽號「麥可」之
    成年男子共同基於行使偽造信用卡及私文書之犯意聯絡，並
    共同意圖為自己不法之所有，於96年10月29日，由丙○○持
    「麥可」交付如附表所示之偽造MASTER信用卡3 張，駕駛車
    牌號碼1244-QQ 號小客車搭載甲○○，前往臺北市信義區○
    ○○路○ 段297 號地下2 樓之遠東愛買量販店內，分由丙○
    ○、甲○○購買如附表所示之商品，並分持上開偽造之信用
    卡交予店員結帳，且在簽帳單上偽造附表所示「王明華」、
    「Chen」之署名後，將各該偽造簽帳單交付予店員而行使之
    ，用以表示真正持卡人購物並同意支付貨款之意思表示，使
    店員陷於錯誤，誤認係真正持卡人購物，乃將商品交付予丙
    ○○、甲○○收受，足以生損害於發卡銀行、特約商店、真
    正持卡人。
三、案經臺北市政府警察局信義分局移送及臺灣臺北地方法院檢
    察署檢察官自動檢舉偵查起訴。
    理  由
一、上揭事實，業據被告甲○○於本院審理時坦承不諱，核與證
    人乙○○及范志忠之證述相符，並有贓物認領保管單、財團
    法人聯合信用卡處理中心查詢表、照片及如附表所示之銷售
    單、簽帳單、發票在卷可稽，堪認被告之自白與事實相符。
    從而本件事證明確，被告犯行堪以認定，應予依法論科。
二、核被告所為，係犯刑法第201 條之1 第2 項前段之行使偽造
    之信用卡罪、第216 條、第210 條之行使偽造私文書罪及第
    339 條第1 項之詐欺取財罪。被告與「麥可」、甲○○間，
    就上開犯行，彼此間有犯意之聯絡及行為之分擔，為共同正
    犯。被告意圖供行使之用而收受偽造信用卡之低度行為，為
    行使偽造信用卡之高度行為所吸收。又其偽造署押，係偽造
    私文書之部分行為；其偽造私文書後，復持以行使，其偽造
    私文書之低度行為，為行使偽造私文書之高度行為所吸收，
    均不另論罪。被告丙○○與甲○○先後計3 次行使偽造信用
    卡，主觀上基於單一之共同犯意聯絡，且客觀上該行為係於
    密切接近之時、地內，接續施行，侵害相同之法益，且各舉
    動之獨立性極為薄弱，依一般社會健全觀念，難以強行分開
    ，在刑法評價上，以視為數個舉動之接續實行，合為包括之
    一行為予以評價，較為合理，係屬接續犯，為包括之一罪。
    其於上揭時、地，行使偽造信用卡及偽造私文書以詐得財物
    既遂，為一行為同時觸犯行使偽造信用卡、詐欺取財、行使
    偽造私文書罪，為想像競合犯，應依刑法第55條規定，從一
    重之行使偽造信用卡罪處斷。爰審酌被告犯罪之動機、目的
    、所受之刺激、手段、品行、智識程度、所生危害，及犯後
    態度等一切情狀，量處如主文所示之刑，並諭知易科罰金之
    折算標準，以示懲儆。
三、偽造之信用卡3張，應依刑法第205條規定，宣告沒收。被告
    丙○○與甲○○於如附表所示刷卡購物時，在信用卡簽帳單
    上偽造「王明華」、「Chen」之署名，依刑法第219條規定
    ，亦不問屬於犯人與否，均應併予沒收。
據上論斷，應依刑事訴訟法第273條之1第1項、第299條第1項前
段，刑法第28條、第55條、第201條之1第2項前段、第216條、第
210條、第339條第1項、第41條第1項前段、第205條、第219條，
刑法施行法第1條之1，判決如主文。
本案經檢察官黃珮瑜到庭執行職務。
中    華    民    國    97    年    7     月    31    日
                  刑事第三庭    法  官  胡宗淦
以上正本證明與原本無異。
如不服本判決，應於判決送達後10日內，向本院提出上訴狀。
                                書記官  林鈴芬
中    華    民    國    97    年    7     月    31    日
中華民國刑法第201條
（有價證券之偽造變造與行使罪）
意圖供行使之用，而偽造、變造公債票、公司股票或其他有價證
券者，處3年以上10年以下有期徒刑，得併科3千元以下罰金。
行使偽造、變造之公債票、公司股票或其他有價證券，或意圖供
行使之用，而收集或交付於人者，處1年以上7年以下有期徒刑，
得併科3千元以下罰金。
中華民國刑法第210條
（偽造變造私文書罪）
偽造、變造私文書，足以生損害於公眾或他人者，處 5 年以下有
期徒刑。
中華民國刑法第216條
（行使偽造變造或登載不實之文書罪）
行使第 210 條至第 215 條之文書者，依偽造、變造文書或登載
不實事項或使登載不實事項之規定處斷。
附表：
 ┌──┬─────┬────┬──────┬──────┬─────┬────────┐
 │編號│行為人及偽│時間    │特約商店及地│購買商品及盜│卡號及實際│  書   證       │
 │    │造之署押  │        │址          │刷金額      │發卡銀行  │                │
 ├──┼─────┼────┼──────┼──────┼─────┼────────┤                                                      │
 │1   │丙○○    │96年10月│臺北市信義區│筆記型電腦  │0000000000│簽帳單1張（96偵 │
 │    │偽簽「Chen│29日15時│忠孝東路5段 │Acer        │991511（  │23800第34頁）   │
 │    │」署押1枚 │44分許  │297號地下2樓│aspire 4520 │MBNA      │                │
 │    │          │        │愛買量販店  │2萬9,900元  │EUROPE    │                │
 │    │          │        │            │            │BANK      │                │
 │    │          │        │            │            │LIMITED ）│                │
 ├──┼─────┼────┼──────┼──────┼─────┼────────┤
 │2   │甲○○    │96年10月│同上        │筆記型電腦  │0000000000│銷售單、簽帳單上│
 │    │偽簽「王明│29日15時│            │Acer as4310 │999910（  │王明華署押各1 枚│
 │    │華」署押計│57分許  │            │2萬4,900元  │MBNA      │、發票1張（96偵 │
 │    │2枚       │        │            │            │EUROPE    │23800 第32、34頁│
 │    │          │        │            │            │BANK      │）              │
 │    │          │        │            │            │LIMITED） │                │
 ├──┼─────┼────┼──────┼──────┼─────┼────────┤
 │3   │丙○○    │96年10月│同上        │數位相機    │0000000000│簽帳單、發票各1 │
 │    │偽簽「Chen│29日16時│            │T200        │996965（  │張（96偵23800 第│
 │    │」署押1矢 │        │            │1萬4,980元  │MBNA      │34 頁）         │
 │    │          │        │            │            │EUROPE    │                │
 │    │          │        │            │            │BANK      │                │
 │    │          │        │            │            │LIMITED） │                │
 └──┴─────┴────┴──────┴──────┴─────┴────────┘


司法院資訊處製作；財團法人民間司法改革基金會備份。
